【裁判字號】    98,上易,1132
【裁判日期】    980512
【裁判案由】    毒品危害防制條例
【裁判全文】
臺灣高等法院刑事判決                98年度上易字第1132號
上  訴  人
即  被  告   甲○○
上列上訴人因毒品危害防制條例案件，不服臺灣臺北地方法院98
年度易字第401 號，中華民國98年3 月31日第一審判決（起訴案
號：臺灣臺北地方法院檢察署98年度毒偵字第36號），提起上訴
，本院判決如下：
    主  文
上訴駁回。
    理  由
一、依刑事訴訟法第350條、第361條、第362條、第367條規定，
    不服地方法院之第一審判決而上訴者，須提出上訴書狀，並
    應敘述具體理由，為上訴必備之程式；其所提出之書狀未敘
    述上訴理由，或僅曾以言詞陳述上訴理由者，均應於上訴期
    間屆滿後20日內補提理由書於第一審法院。第一審法院經形
    式審查，認逾期未補提上訴理由者，應定期間先命補正；逾
    期未補正者，為上訴不合法律上之程式，應以裁定駁回。倘
    已提出上訴理由，但所提非屬具體理由者，則由第二審法院
    以上訴不合法律上之程式，判決駁回。而所謂具體理由，必
    係依據卷內既有訴訟資料或提出新事證，指摘或表明第一審
    判決有何採證認事、用法或量刑等足以影響判決本旨之不當
    或違法，而構成應予撤銷之具體事由，始克當之（例如：依
    憑證據法則具體指出所採證據何以不具證據能力，或依憑卷
    證資料，明確指出所為證據證明力之判斷如何違背經驗、論
    理法則）；倘僅泛言原判決認定事實錯誤、違背法令、量刑
    失之過重或輕縱，而未依上揭意旨指出具體事由，或形式上
    雖已指出具體事由，然該事由縱使屬實，亦不足以認為原判
    決有何不當或違法者（例如：對不具有調查必要性之證據，
    法院未依聲請調查亦未說明理由，或援用證據不當，但除去
    該證據仍應為同一事實之認定），皆難謂係具體理由，俾與
    第二審上訴制度旨在請求第二審法院撤銷、變更第一審不當
    或違法之判決，以實現個案救濟之立法目的相契合，並節制
    濫行上訴，最高法院97年度台上字第892號判決意旨參照。
二、本件上訴人即被告甲○○不服原判決，於民國98年4 月10日
    具狀提起第二審上訴，惟其僅於上訴狀中載明上訴人係因與
    陳建中共居一室，必然於不知覺間吸入二手煙（安非他命煙
    霧），長期以來始導致其於驗尿時呈陽性反應，實被告無未
    吸食安非他命云云。惟查，同處一室之人，若其中1 人施用
    第二級毒品，其他未施用者之尿液經檢驗是否會呈安非他命
    陽性反應，雖無相關文獻資料可供參考，然依常理判斷，若
    與吸食第二級毒品甲基安非他命者同處一室，其吸入「二手
    煙」或蒸氣之影響程度，與空間大小、密閉性、吸入之濃度
    多寡及吸入時間長短等因素有關，且因個案而異，縱然吸入
    二手煙或蒸氣者之尿液可檢出毒品反應，其濃度亦應遠低於
    施用者，有行政院衛生署管制藥品管理局93年7 月30日管檢
    字第0930007004號函可參；又吸入煙霧或安非他命之「二手
    煙」，在文獻上雖尚無能否由尿液中檢驗出煙毒或安非他命
    反應之研究報告，然依法務部調查局檢驗煙毒或安非他命案
    件經驗研判，若非長時間與吸毒者直接相向，且存心大量吸
    入吸毒者所呼出之煙氣，以「二手煙」中可能存在之低劑量
    煙毒或安非他命，應不致在尿液中檢驗出煙毒或安非他命反
    應，亦有法務部調查局（第六處）82年8 月6 日（82）技一
    字第4153號函足考；徵諸本件被告為警查獲時之尿液檢驗報
    告，其甲基安非他命之濃度高達3773ng/ml ，較之行政院衛
    生署公告判定依據值500ng/ml高出標準甚多，此有台灣尖端
    先進生技醫藥股份有限公司97年11月20日濫用藥物檢驗報告
    及台北市政府警察局偵辦毒品案件尿液檢體委驗單各一紙在
    卷可稽（見偵卷第4-5 頁），揆諸上開說明，被告顯非誤吸
    二手煙霧導致其尿液呈甲基安非他命毒品陽性反應。是被告
    空言辯稱：其可能誤吸二手煙云云，不足採信。再者，原審
    判決已就認定被告犯罪事實之依據及證據取捨之理由，詳為
    論述，並已審酌刑法第57條所列之一切情狀，量處被告有期
    徒刑10月，原判決認事用法俱無違誤，量刑亦稱妥適。復核
    其上訴理由之內容，未就原審判決有何採證認事、用法或量
    刑等足以影響原審判決本旨之不當或違法，而為具體指摘，
    揆諸首揭規定，其上訴自屬不合法律上之程式，應予駁回，
    並不經言詞辯論為之。
據上論斷，應依刑事訴訟法第367條前段、第372條判決如主文。
中    華    民    國    98    年    5     月    12    日
            刑事第十五庭  審判長法  官  吳昭瑩
                                法  官  李正紀
                                法  官  李釱任
以上正本證明與原本無異。
不得上訴。
                                書記官  張玉如
中    華    民    國    98    年    5     月    13    日


司法院資訊處製作；財團法人民間司法改革基金會備份。
